臺灣新竹地方法院交通事件裁定　　　　　　　　　　　　九十年度交聲更字第四號
　　移
　　異議人即
　　受處分人　東進企業社即蘇啟瑞
右列受處分人因違反道路交通管理處罰條例案件，對於交通部公路總局新竹區監理所
民國九十一年三月七日竹監五字第５０－Ｚ00000000號之違反道路交通管理
事件裁決書，聲明異議，經本院以九十一年度交聲字第三五號裁定後，由臺灣高等法
院以九十一年度交抗字第五五六號裁定第一次發回，本院裁定如左：
    主  文
異議駁回。
    理  由
一、按汽車行駛高速公路應依速限標誌指示；再汽車行駛高速公路，不得有不服從公
    路警察或依法執行交通稽查任務人員之指揮或稽查取締而逃逸者，高速公路交通
    管制規則第五條第一項前段及第九條第一項第十二款分別定有明文。又按汽車行
    駛於高速公路或設站管制之道路，而不遵管制之規定者，處汽車駕駛人新臺幣三
    千元以上六千元以下罰鍰；再本條例關於車輛駕駛人之處罰，如應歸責於車輛所
    有人者，處罰車輛所有人，道路交通管理處罰條例第三十三條第一項、第八十五
    條第三項亦分別定有明文。次按汽車違反道路交通管理事件而不服指揮稽查逃逸
    ，當場不能或不宜攔截製單舉發者，得逕行舉發之。前項逕行舉發，應記明車輛
    牌照號碼、車型等可資辦明之資料，查明汽車所有人姓名或名稱、住址，並以該
    汽車所有人為被通知人製單舉發之。又逕行舉發違反道路交通管理事件，經汽車
    所有人依通知單之應到案日期前到案，並告知違規駕駛人姓名、身分證統一編號
    及住址者，處罰機關應即另行通知違規駕駛人到案依法處理；逾應到案日期，處
    罰機關應依道路交通管理處罰條例第八十五條第三項規定處罰該汽車所有人。違
    反道路交通管理事件統一裁罰標準及處理細則第二十三條第一項第四款、第二項
    、第二十四條亦分別定有明文。
二、原處分意旨略以﹕受處分人即異議人東進企業社於九十一年一月十九日上午十一
    時四十二分許，其所有之車號２Ｌ－２９５９號自用小客車，在國道三號公路北
    向四十二公里處，因超速及不服交通指揮稽查（攔停不停加速逃逸），經國道公
    路警察局第六警察隊製單舉發。嗣經交通部公路局新竹區監理所（下稱新竹區監
    理所）以違反道路交通管理處罰條例第三十三條第一項及違反道路交通管理事件
    統一裁罰標準及處理細則之規定，裁處罰鍰新臺幣六千元。
三、聲明異議意旨略以：異議人即受處分人東進企業社所有、黃淑慧使用之車牌號碼
    ２Ｌ─２９５９號自小客車，於九十一年一月十九日上午十一時四十二分許，在
    國道三號高速公路北向四十二公里處，該路段自小客車最高限速為一百公里，竟
    以時速一百三十六公里（超速三十六公里）之行車速度行駛，為內政部警政署國
    道公路警察局第六警察隊執勤之公路警察鄭俊良、李崇仁利用雷達測速儀器（測
    距三百十六公尺）測得後，經交通勤務警察制止時，拒絕停車接受稽查而逃逸，
    裁決書上所載車牌號碼２Ｌ─２９５９號自小客車，係東進企業社所有，平常由
    黃淑慧使用，惟裁決之違規時間，使用人在家坐月子，且使用人坐月子期間，車
    輛皆停放家中車庫，家中未有人駕駛上開車輛出入，應無違規情事，本件應係查
    獲警員目視車號發生錯誤所致，原裁決顯有不當，爰以撤銷原裁決等等。
四、認定異議人違規事實明確所憑之證據及其認定之理由：
（一）證人即逕行開單告發異議人即受處分人之內政部警政署國道公路警察局第六警
      察隊（下稱第六警察隊）隊員鄭俊良、李崇仁於本院訊問時之證述。
（二）並有內政部警政署國道公路警察局舉發違反道路交通管理事件通知單、上開警
      察局第六警察隊書函一紙等附卷可證。
（三）異議人即受處分人之代理人黃淑慧於本院訊問時並不否認該車平日係由其使用
      等情，然辯稱：使用人在九十一年一月十九日即逕行告發時間，因生產而在家
      中坐月子，車子均停在家中車庫，而家中並未有人駕此車出入，並無違規之情
      事等等。此項辯解依據下列理由認無可採：
  １、本件異議人即受處分人東進企業社所有、黃淑慧使用之車牌號碼２Ｌ─２９５
      ９號自小客車，於九十一年一月十九日上午十一時四十二分許，在國道三號高
      速公路北向四十二公里處，該路段自小客車最高限速為一百公里，以時速一百
      三十六公里（超速三十六公里）之行車速度前駛，為第六警察隊執勤之公路警
      察鄭俊良、李崇仁制止時，拒絕停車接受稽查而逃逸等違規事由一節，有內政
      部警政署國道公路警察局舉發違反道路交通管理事件通知單移送聯乙紙在卷可
      查，復經本院前次調查中法官訊問證人李崇仁即舉發本件違規事件之警員到庭
      證述，並經提示上開汽車照片辨認：「本件違規車輛是我攔查的，當時的駕駛
      人我看不清楚性別，車號、顏色我可以確認，違規地點在國道三號公路北向四
      十二公里處。是新尖兵，日產的車，開立之舉發違反道路交通管理事件通知單
      無誤。」等語在卷，另證人鄭俊良亦證稱：「攔查車輛，我們會先登錄車號、
      廠牌、顏色，然後和勤務中心核對，若無誤，我們會逕行舉發。舉發本件車輛
      與在現場所攔查之車輛無誤。」等語明確，而證人等為執法之人員，與實際違
      規人及異議人並無怨隙，警員殊無必要杜撰違規之事實，而甘冒觸犯偽證罪之
      風險，足見異議人所有之車牌號碼２Ｌ─２９５９號自小客車之駕駛人確有上
      開違規情事，應可肯認。
  ２、又交通警員掣單舉發違反道路交通管理處罰條例所列之違規事實，本質上為行
      政處分，係公務員基於職務上權力，依法就特定之具體事件所為具公法上效果
      之單方行政行為，基於公務員為公法上行為具有公信力之原則，該行政處分當
      可被推定為真正，其據以依法處分之事實認定亦為正確無誤，本此公信原則，
      乃立法者賦予行政機關制定違反道路交通事件統一裁罰標準及處理細則，使執
      勤警員得當機處分，以維護交通秩序、安全之行政目的。本件異議人既未就執
      勤員警之舉發有誤提出確實證據以供調查，本院亦查無任何證據足資證明有捏
      造事實違法取締之情事，則執勤警員本其維護交通秩序、安全職責所為之舉發
      ，自應受到合法、正確之推定。是駕駛異議人所有之前開車輛行駛高速公路，
      未依速限標誌指示，超速行車，經交通勤務警察制止時，拒絕停車接受稽查而
      逃逸之事實，足以認定。
（四）綜上所述，異議人即受處分人所有之前開汽車之駕駛人，確有於上開時地行駛
      高速公路未依速限標誌指示，超速行車，經交通勤務警察制止時，拒絕停車接
      受稽查而逃逸之違規事由，證人李崇仁、鄭俊良依違反道路交通管理事件統一
      裁罰標準及處理細則第二十三條第一項第四款、第二項之規定逕行舉發，尚無
      違法之處。是原處分機關即移送機關依道路交通管理處罰條例第三十三條第一
      項及違反道路交通管理統一裁罰標準及處理細則第二十四條之規定，依道路交
      通管理處罰條例第八十五條第三項規定處罰汽車（車輛）所有人即受處分人罰
      鍰六千元，經核並無不合，異議人之代理人空言否認並未違規等等顯無理由，
      故異議人之異議為無理由，應予駁回。
五、應依道路交通案件處理辦法第十九條，裁定如主文。
中      華      民      國    九十一年     十二     月    三十一    日
                                  臺灣新竹地方法院交通法庭
                                      法  官  馮  俊  郎
右正本證明與原本無異。
如不服本裁定，應於裁定送達後五日內向本院提出抗告狀。
                                      書記官  鄭  姿  萍
中      華      民      國    九十二    年       一     月      二      日
